Archives communales de Vic-Fezensac
Archives départementales du Gers
Archives communales de Vic-Fezensac
1285-2005
4 EDEPOT 1 - 467
Commune de Vic-Fezensac
La ville connaît une double origine historique car elle était aux mains de deux hommes: l'évêque et le comte. Le vicus était placé sous l'autorité religieuse tandis que le castrum était le siège du comté de Fezensac.
Après les Croisades, la ville s'agrandit et plusieurs quartiers se développent: le quartier du Barry à l'est, celui des « Capots » réservé aux lépreux, à l'ouest, et le quartier de « Marcadère » qui prend place entre les deux centres historiques. Dans ce dernier, une halle est élevée en 1426, qui servait également de maison commune. Au nord du vicus, un hôpital (Saint-Jacques) est construit.
La présence de protestants dans la ville a entraîné une série de conflit avec les catholiques. L'église Saint-Pierre a subi des dommages pendant les guerres de Religion, entraînant d'importants travaux réalisés au début du XVIIe siècle. L'église est aujourd'hui protégée au titre des Monuments historiques en 2018 et plusieurs objets mobiliers qui se trouvent à l'intérieur sont également protégés. Le couvent des Cordeliers, où se trouvait le temple, est détruit. À la place, un hospice est édifié. qui sera transformé en hôpital dans les années 1920.
La seigneurie de Vic-Fezensac est rattachée en 1607 au royaume de France. Par la présence d'officiers royaux dans la ville, une certaine mainmise royale était déjà effective. La ville relevait de l'élection d'Armagnac, de la sénéchaussée de Lectoure puis d'Auch à partir de 1639 et de la généralité de Montauban puis d'Auch après la création de cette dernière en 1716.
À la Révolution, la paroisse est transformée en commune et, en 1793, la commune adopte le nom de Vic-sur-Losse (ou Vic-sur-l'Osse) jusqu'en 1806. Elle dépend du district d'Auch.
En 1792, le curé de la paroisse de Léviac remet le registre paroissial au maire de Vic-Fezensac. Le territoire de cette paroisse est ensuite en partie affecté à la commune de Vic-Fezensac et à la commune de Marambat.
Après la Révolution, la commune est placée dans l'arrondissement d'Auch en tant que chef-lieu de canton. La commune de Lagraulas, précédemment dans le canton d'Eauze et l'arrondissement de Condom, lui a été rattachée au 1er janvier 1973 sous le régime de la fusion-association par arrêté préfectoral du 28 décembre 1972. Cette modalité de fusion a été instituée par la loi n°71-588 du 16 juillet 1971 relative aux fusions et regroupements de communes dite « Loi Marcellin ». La commune de Lagraulas est devenue une commune associée dirigée par un maire délégué.
Vic-Fezensac est la ville siège de la communauté de communes d'Artagnan-en-Fezensac.
Les archives anciennes ont été classées par M. de Rivière, maire de la commune et membre du conseil général du Gers qui en a publié l'inventaire en 1863 chez Félix Foix, imprimeur rue Balguerie à Auch.
Un premier dépôt a été effectué en 1960 aux Archives départementales. Ce dépôt correspond aux cotes ESUPPL 2652 à 2742 et les archives ont été classées par Pierre Debofle, directeur des Archives départementales. Les archives historiques conservées en commune étaient gérées par Louis Lagravère de la fin du XXe siècle jusqu'au début du XXIe siècle.
Un second dépôt a été réalisé en 2021 suite à l'inondation de la mairie en fin d'année 2020. Un premier travail de classement a été entrepris en 2022 par Michèle Macé-Ramète; Solène Pons l'a poursuivi et achevé en 2024. Les articles du dépôt initial ont été recotés en sous-série 4 EDEPOT. Au moment de ce classement, deux documents identifiés sous la cote ESUPPL 2711 n'ont pas été retrouvés: une délibération du conseil municipal de Vic-Fezensac portant suspension de plusieurs membres du corps municipal et du conseil (22 avril 1793) et un procès-verbal de l'assemblée primaire des citoyens de Vic-Fezensac portant acceptation de la constitution (20 fructidor an III, 6 septembre 1795).
Dépôt en 1960 (entrée n°1547), dépôts en 2021 par voie de convention (entrées n° 2021-033 du 23 mars 2021, n°2021-040 du 20 avril 2021 et n°2021-048 du 04 mai 2021).
Pour la période d'Ancien Régime, le fonds déposé comprend les registres des délibérations du conseil de la communauté d'habitants (1527-1789, collection incomplète), plusieurs cadastres compris entre 1518 et 1726, les registres paroissiaux de l'église Saint-Pierre (1603-1792) ainsi que des comptes annuels tenus par les consuls (XVIe siècle) et les délibérations de l'assemblée générale de la collecte de la taille et des impositions (XVIIe siècle).
Pour la période moderne, le fonds est composé des registres des délibérations du conseil municipal (1790-1948, collection incomplète) et du bureau de bienfaisance (1827-1954). Les registres d'état civil recouvrent la période de 1793 à 1905 tandis que les tables décennales recouvrent celle de 1792 à 1893.
De plus, de nombreux documents relatifs à l'octroi de la ville (XIXe siècle), aux bâtiments communaux (1806-1979) ou encore au contrôle des étrangers (1927-1993) constituent des ensembles documentaires assez riches.
Le fonds est ouvert et s'accroît par dépôt de la commune.
Le classement suit l'arrêté interministériel du 31 décembre 1926 portant règlement des archives des communes. Les archives déposées des communes de plus de 2000 habitants sont cotées en série EDEPOT. La sous-série 4 EDEPOT a été attribuée à la commune de Vic-Fezensac, avec un cotation en continue.
La communicabilité des archives communales est soumise aux délais fixés par la loi du 15 juillet 2008 modifiant le code du patrimoine (article L 213-2, legifrance.gouv.fr/codes/id/LEGISCTA000006159942). Cependant, même pour les documents communicables en application de la loi, le mauvais état matériel des documents ne permet pas d'assurer leur consultation en salle de lecture.
Les registres paroissiaux sont consultables sous forme de microfilm en salle de lecture. Les registres d'état civil, les tables décennales, les listes de recensement de population, les atlas cadastraux napoléoniens sont consultables sous forme numérique sur le site Internet des archives du Gers. Ces documents ne sont donc pas communiqués sous leur forme originale en salle de lecture.
I. Ancien Régime
série C: archives des administrations provinciales (intendance, subdélégations, élections, collecte)
sous-série 9 B: justice locale et seigneuriale de la sénéchaussée de Gascogne
série G: archives du clergé séculier (visites pastorales, procès-verbaux de visite et de vérification des réparations des églises du diocèse, archives des paroisses, fabrique d'église et cures)
séries E et I: archives des communautés d'habitants aux XVIe-XVIIIe siècles (chartes de coutumes, hommages, délibérations consulaires, documents financiers, livres terrier, compoix et cadastres, registres paroissiaux); archives de familles
sous-série 5 E: registres paroissiaux (fonds des sénéchaussées).
II. Période révolutionnaire
série L: justice, municipalités de canton, comités de surveillance, sociétés populaires
série Q: vente des biens nationaux. Yves Coustau, Dépouillement des procès-verbaux d'adjudication des biens nationaux de 1re origine et 2e origine, 1962, 2 volumes.
III. Période contemporaine
1. Série E
sous-série 5 E: registres d'état civil, tables décennales (fonds du greffe du tribunal de grande instance d'Auch).
2. Série M
sous-série 1 M: regroupement de communes, délimitation du territoire
sous-série 3 M: conseils municipaux, documents électoraux
sous-série 6 M: recensement de population, statistiques démographiques, naturalisations, état civil, agriculture.
3. Série O
sous-série 1 O: affaires communales, administration générale des communes, bâtiments et biens communaux, syndicats intercommunaux
sous-série 2 O: administration générale de la commune, travaux de construction et d'entretien sur les bâtiments communaux et les équipements collectifs, acquisition et aliénation des biens communaux, comptabilité communale, assistance et prévoyance
sous-série 3 O: voirie communale, chemins vicinaux
sous-série 4 O: dons et legs.
4. Série P
sous-série 3 P: délimitation cadastrale, documentation cadastrale
sous-série 6 P: postes.
5. Autres séries modernes
sous-série 2 R: monuments aux morts
série S: travaux publics (routes, chemins de fer, moulins, usines hydrauliques, électrification, mines, carrières, tourbières)
série T: ouvertures et fermetures d'école, affaires scolaires, dossiers d'instituteurs et institutrices, monographies scolaires, dossiers de classement au titre des monuments historiques
série V: conseils de fabrique, églises
série X: bureaux de bienfaisance.
6. Archives contemporaines (postérieures à 1940)
992 W, 1319 W: administration communale
1277 W: fermetures d'écoles.
IV. Archives notariales
sous-série 3 E: les archives des études notariales contiennent les éléments de l'histoire locale et des informations sur la vie des habitants; on retrouve parfois dans les archives notariales des délibérations consulaires.
V. Archives privées, fonds entrés par voie extraordinaire
sous-série 1 J: pièces isolées et petits fonds
sous-série 14 J: papiers de Sylvain Daugé, prêtre et érudit local, notes sur des familles et des communes du Gers
sous-série 83 J: fonds de Macarez-Mainfroy, albums de cartes postales et photographies des communes du Gers
sous-série 88 J: fonds de Jean-Henri Ducos, dossiers documentaires sur les châteaux et maison-fortes du Gers
sous-série 101 J: fonds de Paul Mesplé, conservateur du musée des Augustins de Toulouse, albums de photographies des communes du Gers
sous-série 122 J: fonds de Zacharie Baqué, érudit de Vic-Fezensac.
VI. Documents figurés
sous-série 1 Fi: cartes et plans
sous-série 2 Fi: dessins, gravures, estampes, lithographies, tirages photographiques
sous-série 6 Fi: cartes postales
sous-série 24 Fi: fonds Delinière, photographe à Vic-Fezensac, affiches des festivités et évènements à Vic-Fezensac (1982-2019).
VII. Documentation
séries DAN et DAR: dossiers archéologiques et antiques
série CDOC: dossiers documentaires
série JX: presse locale
série PER: bulletins municipaux et paroissiaux
bibliothèque historique et administrative.
« Programme des fêtes et cérémonies gallo-romaines en Aquitaine au IIIe siècle qui seront reconstituées à Vic-Fezensac (Gers) le 6 juin 1937 », L'Armagnac agricole et viticole, 1937.
Alphonse Branet, « Collecte de Vic », Bulletin de la Société archéologique, historique, littéraire et scientifique du Gers, 1913, p. 216-218.
Claude Hourcade, Mémoire en images, Vic-Fezensac et son canton, édition Alan Sutton, 2000.
Claude Hourcade, Mémoire du rugby: Vic-Fezensac, un siècle de rugby, édition Alan Sutton, 2005.
Emmanuel Barrau, Testament et société à Vic-Fezensac au début du XVe siècle (d'après le notaire de Liabrario), Toulouse: mémoire de maîtrise - Université de Toulouse - Le Mirail, 1995.
Francis Castex, « Histoire de Léviac », Bulletin de la Société archéologique, historique, littéraire et scientifique du Gers, 1982, p. 376-399.
Georges Courtès (dir.), Communes du département du Gers, vol. I: arrondissement d'Auch, Auch: Société archéologique et historique du Gers, 2003, p. 415-425.
Jean-Paul Valois, Stéphane Abadie et Anaïs Comet, Histoire de Vic-Fezensac: du XVe siècle à la Révolution, Auch, 1941.
Ernest Labadie et Adrien Lavergne, « Restauration de l'église paroissiale de Vic-Fezensac (1615-1619) », Bulletin de la Société archéologique, historique, littéraire et scientifique du Gers, 1902, p. 105-112.
Louis Lagravère, Structures sociales à Vic-Fezensac au début du XVIIIe siècle: les enseignements du compoix et des contrats de mariage, Toulouse: mémoire de maîtrise, Université de Toulouse - Le Mirail, 1975.
Louis Lagravère (coord.), Vic-Fezensac: des siècles d'histoire. Une cité parfois rebelle, Vic-Fezensac: Section locale de la Société archéologique du Gers, 2006.
Louis Lagravère, « Élections municipales à Vic-fezensac en 1884, un vocabulaire imagé », Bulletin de la Société archéologique, historique, littéraire et scientifique du Gers, 1997, p. 63.
Louis Lagravère, « Évolution démographique de Vic-Fezensac aux XVIIe et XVIIIe siècles », Bulletin de la Société archéologique, historique, littéraire et scientifique du Gers, 1999, p. 350.
Louis Lagravère, « Les mariages à Vic-Fezensac au début du XVIIIe siècle », Bulletin de la Société archéologique, historique, littéraire et scientifique du Gers, 1999, p. 465.
Louis Lagravère, « L'administration de Vic-Fezensac en 1724 », Bulletin de la Société archéologique, historique, littéraire et scientifique du Gers, 2001, p. 34-44.
Notice sur la vie de M. le colonel Delom, Auch: chez Mme Veuve Labat, 1827.
Silvia Galli, L'immigration italienne dans un village du Sud-Ouest, Vic-Fezensac dans le Gers ou comment traiter un milieu, Paris: mémoire DEA n°1, Université de Paris V-René Descartes, 1988.
Silvia Galli, L'immigration italienne dans le Sud-Ouest, de la France: l'exemple du village de Vic-Fezensac dans le Gers, Paris: mémoire DEA n°2, Université de Paris V-René Descartes, 1988.
Zacharie Baqué, « Origine et développement de Vic-Fezensac », Bulletin de la Société archéologique, historique, littéraire et scientifique du Gers, 1912, p. 163-181.
Zacharie Baqué, Histoire de la ville de Vic-Fezensac, 1912-1934, 6 fascicules.
Zacharie Baqué, « La paroisse de Vic-Fezensac », Bulletin de la Société archéologique, historique, littéraire et scientifique du Gers, 1913, p. 230-244.
Zacharie Baqué, « Coutumes et privilèges de Vic-Fezensac », Bulletin de la Société archéologique, historique, littéraire et scientifique du Gers, 1919, p. 95-106.
Zacharie Baqué, « Institutions municipales de Vic-Fezensac », Bulletin de la Société archéologique, historique, littéraire et scientifique du Gers, 1920, p. 122-134.
Zacharie Baqué, « Les débuts de la Révolution », Bulletin de la Société archéologique, historique, littéraire et scientifique du Gers, 1922, p. 315-326.
Zacharie Baqué, « L'Église pendant la Révolution », Bulletin de la Société archéologique, historique, littéraire et scientifique du Gers, 1924, p. 62-168.
Zacharie Baqué, « La Terreur », Bulletin de la Société archéologique, historique, littéraire et scientifique du Gers, 1925, p. 338-347.
Zacharie Baqué, « Figures révolutionnaires », Bulletin de la Société archéologique, historique, littéraire et scientifique du Gers, 1926, p. 15-30.
Zacharie Baqué, « Les cloches de Vic-Fezensac », Bulletin de la Société archéologique, historique, littéraire et scientifique du Gers, 1943, p. 140-143.
Architerre, sources fiscales d'Ancien Régime (modelespace.univ-tlse2.fr).
Vic-Fezensac (Gers, France)
- Archives anciennes (antérieures à 1790)
  - Actes constitutifs et politiques de la commune. Correspondance générale
    - Privilèges du comté de Fezensac (1285, copie). Acte d'hommage des consuls et communauté de Vic au comte de Fezensac avec confirmation de leurs privilèges (11 octobre 1384, copie). Lettres patentes de confirmation accordés aux consuls de Vic dans leurs droits, biens et privilèges (14 avril 1462). Acte de foi et hommage rendu par les consuls de Vic au roi et à la reine de Navarre, comte et comtesse de Fezensac et portant confirmation de leurs droits et privilèges (11 juin 1527). Jugement de confirmation au profit des consuls et habitants de Vic relatif à leurs droits et privilèges (7 novembre 1627). Arrêt du Conseil d'État et lettres patentes portant confirmation des biens, droits et privilèges des consuls, habitants et communauté de Vic-Fezensac (7 avril 1734). Dénombrement des droits et privilèges de la communauté devant le parlement de Navarre (8 juin 1766)., 1285-1766; 4 EDEPOT 1; ESUPPL 2652; Commune de Vic-Fezensac
      déclaration féodale; texte officiel; charte; Vic-Fezensac (Gers, France); privilèges des communautés; échevin
    - États généraux de 1789. - Nomination de quatre députés: procès-verbal., 1789 (15 mars); 4 EDEPOT 2; ESUPPL 2652; Commune de Vic-Fezensac
      Vic-Fezensac (Gers, France); états généraux; Révolution de 1789
  - Administration communale
    - Registres des délibérations du conseil de la communauté., 1527-1789; 4 EDEPOT 3 - 34; Commune de Vic-Fezensac
      délibération; Vic-Fezensac (Gers, France); administration communale
      - 1527., 4 EDEPOT 3; ESUPPL 2653; Commune de Vic-Fezensac
      - 1552-1553., 4 EDEPOT 4; ESUPPL 2653; Commune de Vic-Fezensac
      - 1585., 4 EDEPOT 5; ESUPPL 2653; Commune de Vic-Fezensac
      - 1587., 4 EDEPOT 6; ESUPPL 2653; Commune de Vic-Fezensac
      - 1598., 4 EDEPOT 7; ESUPPL 2653; Commune de Vic-Fezensac
      - 1600., 4 EDEPOT 8; ESUPPL 2656; Commune de Vic-Fezensac
      - 1603., 4 EDEPOT 9; ESUPPL 2656; Commune de Vic-Fezensac
      - 1604., 4 EDEPOT 10; ESUPPL 2656; Commune de Vic-Fezensac
      - 1609., 4 EDEPOT 11; ESUPPL 2656; Commune de Vic-Fezensac
      - 1616., 4 EDEPOT 12; ESUPPL 2657; Commune de Vic-Fezensac
      - 1619., 4 EDEPOT 13; ESUPPL 2657; Commune de Vic-Fezensac
      - 1624., 4 EDEPOT 14; ESUPPL 2657; Commune de Vic-Fezensac
      - 1660-1696., 4 EDEPOT 15; ESUPPL 2657; Commune de Vic-Fezensac
      - 1697-1700., 4 EDEPOT 16; ESUPPL 2657; Commune de Vic-Fezensac
      - 1701., 4 EDEPOT 17; ESUPPL 2658; Commune de Vic-Fezensac
      - 1702 (13 septembre)-1703 (2 septembre)., 4 EDEPOT 18; ESUPPL 2658; Commune de Vic-Fezensac
      - 1703 (19 octobre)-1704 (31 août)., 4 EDEPOT 19; ESUPPL 2658; Commune de Vic-Fezensac
      - 1704 (16 septembre)-1707 (24 août)., 4 EDEPOT 20; ESUPPL 2658; Commune de Vic-Fezensac
      - 1707 (13 décembre)-1710 (31 juillet)., 4 EDEPOT 21; ESUPPL 2658; Commune de Vic-Fezensac
      - 1711 (5 septembre)-1712 (17 juillet)., 4 EDEPOT 22; ESUPPL 2658; Commune de Vic-Fezensac
      - 1712 (23 octobre)-1726., 4 EDEPOT 23; ESUPPL 2659; Commune de Vic-Fezensac
      - 1727-1732., 4 EDEPOT 24; ESUPPL 2660; Commune de Vic-Fezensac
      - 1733-1737 (21 janvier)., 4 EDEPOT 25; ESUPPL 2660; Commune de Vic-Fezensac
      - 1737 (14 avril)-1742 (28 janvier)., 4 EDEPOT 26; ESUPPL 2661; Commune de Vic-Fezensac
      - 1742 (25 février)-1744., 4 EDEPOT 27; ESUPPL 2662; Commune de Vic-Fezensac
      - 1745-1750., 4 EDEPOT 28; ESUPPL 2662; Commune de Vic-Fezensac
      - 1751-1756., 4 EDEPOT 29; ESUPPL 2662; Commune de Vic-Fezensac
      - 1757-1765 (22 août)., 4 EDEPOT 30; ESUPPL 2662; Commune de Vic-Fezensac
      - 1765 (15 septembre)-1774 (27 février)., 4 EDEPOT 31; ESUPPL 2663; Commune de Vic-Fezensac
      - 1777-1780., 4 EDEPOT 32; ESUPPL 2664; Commune de Vic-Fezensac
      - 1781-1785., 4 EDEPOT 33; ESUPPL 2664; Commune de Vic-Fezensac
      - 1786-1789., 4 EDEPOT 34; ESUPPL 2665; Commune de Vic-Fezensac
    - Registre des délibérations du comité civil et de police., 1789 (25 novembre)-1790 (3 février); 4 EDEPOT 35; ESUPPL 2686; Commune de Vic-Fezensac
  - Finances, impôts et comptabilité
    - Vingtième: rôle (1758). Taille et capitation: rôle, comptes, ordonnance royale (1736-1783)., 4 EDEPOT 36; ESUPPL 2666; Commune de Vic-Fezensac
      rôle d'imposition; Vic-Fezensac (Gers, France); fiscalité directe d'Ancien Régime
    - Cadastre et arpentement: délibérations du conseil de la communauté (1724-1727). Vérification des droits dénombrés par la communauté: extrait des registres du parlement de Navarre (11 juillet 1769)., 1724-1769; 4 EDEPOT 37; ESUPPL 2666, 2675; Commune de Vic-Fezensac
      Vic-Fezensac (Gers, France); cadastre; fiscalité immobilière
    - Présentation des recettes et dépenses de la ville en vertu des ordres de l'intendant de la généralité d'Auch: comptes et délibérations du conseil de la communauté., 1737-1761; 4 EDEPOT 38; ESUPPL 2666; Commune de Vic-Fezensac
      Vic-Fezensac (Gers, France); administration communale; finances communales
    - Rachat des boucheries: contrat, état des revenus., 1563-1765; 4 EDEPOT 39; ESUPPL 2666; Commune de Vic-Fezensac
      Vic-Fezensac (Gers, France); boucherie
    - Registre des comptes annuels tenus par les consuls (1541-1594, folios n°289 à 408) et des inventaires des papiers (1597-1634, folios n°277 à 288)., 1541-1634; 4 EDEPOT 40; ESUPPL 2654; Commune de Vic-Fezensac
      Registre réemployé pour enregistrer par transcription et mention des actes, titres et décisions intéressant la ville principalement du point de vue des finances et des impositions (04 juillet 1563-26 août 1761, folios 1 à 77 et 275 à 277).
      livre comptable; Vic-Fezensac (Gers, France); administration communale; finances communales; patrimoine écrit
    - Assemblée générale de la collecte de la taille et des impositions: registre des délibérations (1654-1661, folios n°8 à 23; 24 mars 1598-26 avril 1598, folios n°29 à 54; 28 mai 1670-03 avril 1671, folios n°54 à 58; 14 mai 1598-02 mai 1651, folios n°59 à 635)., 1598-1671; 4 EDEPOT 41; ESUPPL 2655; Commune de Vic-Fezensac
      Registre réemployé pour enregistrer par transcription et mention des actes, titres et décisions intéressant la ville principalement du point de vue des finances et des impositions (14/10/1666-5/04/1667, folio 23 à 28).
      délibération; Vic-Fezensac (Gers, France); administration communale; finances communales; fiscalité directe d'Ancien Régime
    - Cadastre., 1518-1726; 4 EDEPOT 42 - 54; Commune de Vic-Fezensac
      - 1518., 4 EDEPOT 42; ESUPPL 2667; Commune de Vic-Fezensac
        livre foncier; Vic-Fezensac (Gers, France); cadastre; fiscalité immobilière
      - 1568., 4 EDEPOT 43; ESUPPL 2668; Commune de Vic-Fezensac
      - 1580., 4 EDEPOT 44; ESUPPL 2669; Commune de Vic-Fezensac
      - 1602., 4 EDEPOT 45 - 46; Commune de Vic-Fezensac
        - Volume de la porte de dessus., 1602; 4 EDEPOT 45; ESUPPL 2670
          Contient un répertoire alphabétique sous la forme d'un cahier en début de registre.
        - Volume de la porte neuve et portique et de la porte du bas., 1602; 4 EDEPOT 46; ESUPPL 2671
      - 1621., 4 EDEPOT 47; ESUPPL 2672; Commune de Vic-Fezensac
      - 1726., 4 EDEPOT 48 - 51; Commune de Vic-Fezensac
        - Premier volume, volume pour la porte de dessus et coeur de ville., 1726; 4 EDEPOT 48; ESUPPL 2673 1
          Contient une table en fin de registre.
        - Second volume, volume pour la porte neuve et portique., 1726; 4 EDEPOT 49; ESUPPL 2673 2
        - Troisième volume, volume pour le faubourg et de la Losse., 1726; 4 EDEPOT 50; ESUPPL 2673 3
        - Quatrième volume, volume pour Mardadieu., 1726; 4 EDEPOT 51; ESUPPL 2673 4
      - Registres d'allivrement., 1726; 4 EDEPOT 52 - 54; Commune de Vic-Fezensac
        - Premier volume, volume pour coeur de ville et porte de dessus., 1726; 4 EDEPOT 52; ESUPPL 2674 1
        - Second volume, volume pour la porte neuve et portique., 1726; 4 EDEPOT 53; ESUPPL 2674 2
        - Troisième volume, volume pour le faubourg et de la Losse., 1726; 4 EDEPOT 54; ESUPPL 2674 3
    - Registre des charges et décharges, n°488 à 774., [an V-an VI]; 4 EDEPOT 55; ESUPPL 2719; Commune de Vic-Fezensac
      Registre très peu complété.
  - Biens communaux. Eaux et forêts. Travaux publics. Voirie
    - Terrains et fossés. - Aliénation et location: arrêt, ordonnance, requête, enquête, procès-verbal, actes d'achat, baux., 1741-1792; 4 EDEPOT 56; ESUPPL 2676; Commune de Vic-Fezensac
      Vic-Fezensac (Gers, France); biens communaux; aliénation domaniale
  - Affaires militaires
    - Logement et stationnement de troupes: délibérations de la communauté, correspondance (1685-1719). Maréchaussée: état des hommes constituant les brigades (1786)., 1685-1786; 4 EDEPOT 57; ESUPPL 2676; Commune de Vic-Fezensac
      Vic-Fezensac (Gers, France); réquisitions militaires; réquisition de logement; armée; police; maréchaussée
  - Justice. Procédures. Police
    - Pièces de procédures (1719-1779). Ordonnance de police pour le maintien de l'ordre (1789)., 1719-1789; 4 EDEPOT 58; ESUPPL 2676; Commune de Vic-Fezensac
      dossier de procédure; Vic-Fezensac (Gers, France); justice; maintien de l'ordre